# 建筑设计的预付款在哪一个阶段确认收入合适？

提问人：vienne007 时间：2019-11-24 06:30:22
建筑设计企业在概念设计、方案设计、初步设计、施工图设计、施工服务五个节点分别对收入进行确认, 合同里通常预付款没有包含在每个设计阶段的费用里面，即预付款加上每个设计阶段的费用为合同总金额，那么预付款在什么时候确认收入？对于单项设计阶段合同，如仅有概念设计，则在完工时一次性确认收入。对于多个设计阶段合同，预付款在哪一个阶段确认？
谢谢！

回答人：chenyiwei
1 、原准则下：建筑设计服务属于提供劳务，理论上应在服务提供期间按完工百分比法确认收入，如果合同履行结果不能可靠确定，则按已发生且预计可获得补偿的合同成本确认收入，已发生的合同成本全部转入损益，不确认利润。里程碑法确认收入不符合准则规定。
2 、新准则下：虽然合同分为多个阶段，但每个阶段都是针对同一标的，彼此之间存在密切联系，因此整体上构成一个单项履约义务。对照新收入准则第十一条关于在一段时间内确认收入的三种情形来看，除非满足 “企业在整个合同期间内有权就累计至今已完成的履约部分收取款项” 的条件，否则应在最终完成时一次性确认收入，但对应的合同履约成本可以递延到确认收入时再结转损益。